【裁判字號】    90,訴,842
【裁判日期】    900522
【裁判案由】    毒品危害防制條例
【裁判全文】
臺灣高雄地方法院刑事判決                            九十年度訴字第八四二號
    公  訴  人  臺灣高雄地方法院檢察署檢察官
    被      告  甲○○
右列被告因毒品危害防制條例案件，經檢察官提起公訴（九十年度毒偵字第一一○八
號），本院判決如左：
    主  文
甲○○連續施用第一級毒品，累犯，處有期徒刑拾月。
扣案之海洛因壹包（淨重零點零捌公克、包裝重零點貳貳公克）沒收銷燬之。
    事  實
一、甲○○前於民國八十四年間，因違反肅清煙毒條例案件，經本院於八十四年五月
    十八日，以八十四年訴字第一○八八號判處有期徒刑三年二月確定，於八十四年
    六月十九日確定，並於八十七年八月三十日執行完畢。竟不思悔悟，徹底戒絕毒
    品，而於八十七年間因施用毒品，經本院以八十七年度毒聲字第一八九六號裁定
    送勒戒處所觀察、勒戒後，認無繼續施用毒品之傾向，經台灣高雄地方法院檢察
    署於八十七年九月十七日以八十七年度偵字第一六八一六號不起訴處分確定；詎
    甲○○復於九十年二月二十四、二十五日不詳時間內，在高雄縣旗山鎮○○路九
    六巷八號之住處施用第一級毒品海洛因。嗣於九十年二月二十八日十三時二十五
    分許，在高雄縣旗山鎮○○○路金都遊藝場前騎在車號ＷＪＡ—七二五號輕型機
    車上，因形跡可疑，為警攔檢，並在前開機車腳踏板處查扣其所有之第一級毒品
    海洛因一小包（淨重零點零八公克、包裝重零點二二公克），而悉前情。並經台
    灣高雄地方法院檢察署檢察官聲請本院以九十年度毒聲字第一三二七號裁定送台
    灣高雄看守所附設勒戒所觀察勒戒後，認有繼續施用毒品傾向，而經本院於九十
    年三月二十八日以九十年度毒聲字第一八九六號裁定令入戒治處所施以強制戒治
    ，現仍於戒治中。
二、案經高雄縣警察局旗山分局報請台灣高雄地方法院檢察署檢察官偵查起訴。
    理  由
一、訊據被告甲○○於前揭時、地施用第一級毒品海洛因乙節，於警、偵訊及本院審
    理時均自白不諱，並查：將被告於九十年二月二十八日十三時二十五分許為警查
    獲後所採之尿液，經送高雄縣政府衛生局以免疫學分析法（最低檢出值５００ｎ
    ｇ／ｍｌ）、ＴＯＸＩ—ＬＡＢ方法（最低檢出值１０００ｎｇ／ｍｌ）鑑驗，
    檢驗結果該尿液中呈嗎啡陽性反應，此有前開衛生局九十年三月七日九十煙簡字
    第四三三號尿液煙毒檢驗報告書一紙附卷可稽。復將所扣案之白色粉末一包送請
    法務部調查局鑑定，經以化學呈色法及氣象層析質譜儀分析法檢驗出前開送驗白
    粉含第一級第六項毒品海洛因成分淨重零點零八公克（包裝重零點二二公克），
    此有前開調查局鑑定通知書九十年四月十六日以（９０）陸（一）字第九○一三
    六七八七號之毒品鑑定通知書（編號︰000000000）一紙在卷可查，足
    見扣案之物確為海洛因，屬毒品危害防治條例第二條第二項第二款所規定之第一
    級毒品，故可認被告確有隨身攜帶毒品用以施用止癮之行為。
二、又被告甲○○前於八十七年間因施用第一級毒品海洛因案件，經本院以八十七年
    度毒聲字第一八九六號裁定送勒戒處所觀察、勒戒後，認無繼續施用毒品之傾向
    ，經台灣高雄地方法院檢察署於八十七年十月十七日以八十七年度偵字第一六八
    一六號不起訴處分確定；詎被告於五年內，再於九十年二月二十八日十五時二十
    五分許，在家中，施用第二級毒品安非他命，經依本院以九十年度毒聲字第一三
    二七號裁定送勒戒處所觀察、勒戒後，認有繼續施用毒品傾向等情，有不起訴處
    分書、台灣高雄地方法院檢察署刑案資料查註紀錄表及本院九十年度毒聲字第一
    八九六號之戒治裁定正本各一份附卷可稽；是被告於前次施用毒品案件經不起訴
    處分確定後，五年內再施用第一級毒品海洛因，經送觀察、勒戒後，有繼續施用
    毒品傾向，本件事證明確，被告犯行堪以認定。
三、核被告所為係犯毒品危害防制條例第十條第一項施用第一級毒品罪。其非法持有
    毒品之低度行為，為非法施用之高度行為所吸收，不另論罪。又被告前於八十四
    年間因犯施用毒品罪，經本院於八十五年五月十八日以八十四年訴字第一０八八
    號判處有期徒刑三年二月，並於八十四年七月七日確定，而於八十七年八月三十
    日執行完畢，有臺灣高等法院被告全國前案紀錄表一份在卷可稽，其於五年內，
    再犯本件最重本刑為有期徒刑以上之罪，為累犯，應依刑法第四十七條之規定，
    加重其刑。爰審酌被告國中畢業之智識程度，所施用毒品之種類、次數與數量及
    前經觀察、勒戒後，未把握自新機會，又違反禁令，非法吸用足以導致精神障礙
    及生命危險之成癮性化學合成藥物，所犯係屬侵害自己生命與身體健康之行為，
    對於社會公眾或其他人之損害情節較少，及犯罪後在庭態度尚佳等一切情狀，量
    處如主文所示之刑，以示懲儆。末查，扣案之海落因一小包（淨重零點零八公克
    ）係查扣之第一級毒品，業據被告陳明在卷，爰依毒品危害防制條例第十八條第
    一項前段之規定宣告沒收銷燬。
據上論斷，應依刑事訴訟法第二百九十九條第一項前段，毒品危害防制條例第十條第
一項、第十八條第一項前段，刑法第十一條前段，第四十七條，判決如主文。
中      華      民      國    九十      年      五      月    二十二    日
                        臺灣高雄地方法院刑事第四庭
                            法    官    程克琳
右正本證明與原本無異。
如不服本裁定，應於裁定送達後五日內，向本院提出抗告狀。
                            書 記 官    梁瑜玲
中      華      民      國    九十      年      五      月    二十二    日
【附錄本案所犯論罪科刑之法條全文】
毒品危害防制條例第十條：
施用第一級毒品者，處六月以上五年以下有期徒刑。
施用第二級毒品者，處三年以下有期徒刑。


司法院資訊處製作；財團法人民間司法改革基金會備份。
